【裁判字號】    95,聲,1672
【裁判日期】    951123
【裁判案由】    聲請迴避
【裁判全文】
臺灣高雄地方法院民事裁定              95年度聲字第1672號
聲  請  人  甲○○
上列聲請人因與東光大理石有限公司間請求給付貨款事件，聲請
法官迴避，本院裁定如下：
    主  文
聲請駁回。
聲請程序費用由聲請人負擔。
    理  由
一、按民事訴訟法第33條第1 項第2 款規定法官有應自行迴避而
    不自行迴避以外之情形，足認其執行職務有偏頗之虞，據而
    聲請法官迴避者，應以法官對於訴訟標的有特別利害關係，
    或與當事人之一造有密切之交誼或嫌怨，或基於其他情形客
    觀上足疑其為不公平之審判者為其原因事實，若僅憑當事人
    之主觀臆測，或不滿法官進行訴訟遲緩，或認法官就其聲明
    之證據不為調查、鑑定或指揮訴訟欠當，則不得謂其有偏頗
    之虞，且此種迴避原因，依同法第34條第2 項、第284 條之
    規定，應提出能即時調查之證據以釋明之。最高法院著有79
    年度台抗字第90號、90年度台抗字第39號、93年度台抗字第
    266號 均著有裁判意旨可資參照。
二、聲請意旨略以：聲請人與上訴人東光大理石有限公司間因請
    求給付貨款事件經由鈞院95年度簡上字第120 號予以審理中
    ，而現之承辦法官柯盛益並未瞭解相關證物及原審判決書之
    內容，且所訊問事項亦均與本案無關，亦不予聲請人有辯述
    之機會，並以自我觀點要求聲請人同意其見解，因而誤導聲
    請人陷於錯誤，以致延誤整體案件之進展，足認法官柯盛益
    執行職務已有偏頗之虞，故依法聲請該法官迴避等語。
三、經查，本件聲請人聲請法官柯盛益迴避之原因無非以其調查
    證據不當進行訴訟遲緩或闡明權之行使不當為由，惟上開事
    件業經原受命法官郭宜芳在民國95年6 月19日、7 月13日行
    準備程序而就涉訟標的詳為實體上之審查，並再依聲請而傳
    喚證人陳正義、吳美靜等到庭為證，而該事件經受命法官更
    迭而由柯盛益法官承審後，僅曾於同年9 月14日行準備程序
    1 次即因聲請人聲請法官迴避而迄未進行乙節，此經本院調
    閱上開卷宗查明無訛，而被聲請迴避之承辦法官於該次準備
    程序中，乃係多次向聲請人闡明或陳述不同顏色印度黑或印
    度黑金材質之材料依交易習慣即應有不同之價錢之觀念，並
    試舉不同型號汽車之買賣為其例說，因而係此見解試圖勸喻
    雙方當事人就施作之面積及應給付之工程款達成協議及爭點
    之整理，但其有關價格之闡明則不為聲請人所接受等情，亦
    據本院勘驗當日之錄音光碟並譯為文核驗在卷，是依系爭準
    備程序期日之進行情形觀之，承辦法官乃係依原卷已調查所
    得及個人之見解命當事人就其等對事實不同之認知詳為陳述
    ，並以其整理之爭點試圖為協議，而調查證據、試行和解及
    行使闡明權本為法官之權責，則縱其為勸喻時所舉事例或言
    詞稍有失當，此亦僅為指揮訴訟欠當之問題而已，而聲請人
    之所指之迴避事由或為其主觀之臆測或為不滿，此核與上述
    說明之所謂足認法官執行職務有偏頗之虞者乃係指法官於訴
    訟之結果有利害關係或於當事人有親交嫌怨等客觀事實而足
    使人疑其為不公平之審判者而言之情形不合，且聲請人亦未
    提出能即時調查之證據以釋明之，故其聲請法官迴避，依法
    自不應予以准許。
四、依民事訴訟法第95條、第78條，裁定如主文。
中    華    民    國    95    年    11    月    23    日
             民事第四庭    法  官  黃宏欽
                           法  官  古振暉
                           法  官  黃宣撫
以上證明與原本無異。
如對本裁定抗告須於裁定送達後5日內向本院提出抗告狀，並應
繳納抗告費新台幣1,000元整。
中    華    民    國    95    年    11    月    27    日
                           書記官  王美玲


司法院資訊處製作；財團法人民間司法改革基金會備份。
